【裁判字號】    90,上易,462
【裁判日期】    900327
【裁判案由】    詐欺
【裁判全文】
臺灣高等法院臺中分院刑事判決                      九十年度上易字第四六二號
    上  訴  人
    即  被  告  丙○○
右上訴人因詐欺案件，不服臺灣台中地方法院八十九年度易字第四一六九號中華民國
九十年一月五日第一審判決（起訴案號：臺灣台中地方法院檢察署八十九年度偵字第
一七七五三號），提起上訴，本院判決如左：
      主  文
上訴駁回。
      事實及理由
一、本案經本院審理結果，認第一審判決認事用法及量刑均無不當，應予維持，並引
    用第一審判決書記載之事實、證據及理由（如附件）。被告黃義順雖猶否認有詐
    欺之犯行，辯稱當時伊用吸食強力膠，將被害人之車輛開走之情節並不記得云云
    ，惟本件被告因施用詐術，使甲○○陷於錯誤，將其自用小客車交被告駕駛，即
    為其開走，其後追撞別人車輛之情事，業經原審認定事實甚為明確，且被告於本
    院亦不否認其有記得當得開車撞及別人車子云云，顯見其所辯，委無足採，被告
    犯行堪以認定。被告上訴意旨仍執前詞，否認犯罪，指摘原判決量刑過重為不當
    ，為無理由，應予駁回。
二、據上論斷，應依刑事訴訟法第三百七十三條、第三百六十八條，判決如主文。
本案經檢察官乙○○到庭執行職務。
中      華      民      國      九十      年      三      月   二十七   日
                                  臺灣高等法院臺中分院刑事第一庭
                                        審判長法  官  陳  紀  綱
                                              法  官  陳  登  源
                                              法  官  蕭  錦  鍾
右正本證明與原本無異。
不得上訴。
                                              書記官  蘇  昭  文
中      華      民      國      九十      年      三      月   二十七   日
                                                                        Ｄ
臺灣臺中地方法院刑事判決                        八十九年度易字第四一六九號
    公  訴  人  臺灣臺中地方法院檢察署檢察官
    被      告  丙○○  男三十七歲（民國○○○年○月○○日生）
                        國民身分證統一編號：Ｚ000000000號
                        住台中市○區○○里○○路九十號六樓之二
                        （另案在臺灣臺中監獄執行中）
右列被告因詐欺案件，經檢察官提起公訴（八十九年度偵字第一七七五三號），本院
判決如左：
    主  文
丙○○意圖為自己不法之所有，以詐術使人將本人之物交付，處有期徒刑壹年。
    事  實
一、丙○○於民國（下同）八十九年七月二十日下午一時四十分左右，在台中市○○
    路與博館路口忠明國中校門口，見甲○○駕駛車牌號碼Ｒ九─五四二０號自用小
    客車載送女兒李伊婷到校，竟意圖為自己不法所有，向甲○○佯稱其係忠明國中
    之警衛，可以幫忙代為停車，致使甲○○不疑有詐因而陷於錯誤，遂下車將車交
    給丙○○停放，丙○○迅即上車欲行將上開自用小客車開走之際，甲○○經在旁
    忠明國中學生告知丙○○並非學校人員，甲○○始知受騙，惟丙○○已將上開自
    用小客車開走，嗣於同年月日下午三時許，丙○○駕駛上開自小客車途經台中縣
    大肚鄉○○路○段二０一號前，追撞同方向在前之車牌號碼ＰＷ─七一五三號自
    用小客車後始停住。
二、案經台中市警察局第一分局函送本院併案審理後移送臺灣臺中地方法院檢察署檢
    察官偵查起訴。
    理  由
一、訊據被告丙○○矢口否認有何詐欺犯行，並辯稱：伊並不記得八十九年七月二十
    日當日有前往忠明國中校門口，開走被害人甲○○之前開自用小客車，並駕駛該
    自用小客車撞及車牌號碼ＰＷ─七一五三號自用小客車一事云云，然查：右揭犯
    罪事實業據被害人甲○○於警訊及本院審理時指訴甚詳，核與證人李伊婷、張秋
    陽分別於警訊及本院審理時證述之情節相符，此外，復有照片六張附卷可資佐證
    ，被害人甲○○、證人張秋陽並當庭指認為前開事實欄行為之人即係被告無誤，
    足見被告確有為如事實欄所示之行為，應無可疑，被告空口否認犯行，不足採信
    ，本件事證明確，被告之前開犯行，均足以證明。
二、核被告所為，係犯刑法第三百三十九條第一項之詐欺罪，爰審酌被告之素行不佳
    其利用被害人接送子女上下學不便之際詐騙財物、手段卑劣，事後並將被害人之
    車輛撞毀所生之危害不小、迄未賠償被害人之損害及其事後猶飾詞狡辯顯無悔意
    等一切情狀，量處如主文所示之刑。
據上論斷，應依刑事訴訟法第二百九十九條第一項前段，刑法第三百三十九條第一項
，罰金罰鍰提高標準條例第一條前段，判決如主文。
中    華    民    國       九十       年      一      月       五       日
                                        法  官    李  國  增
右正本證明與原本無異。
如不服本判決，應於送達後十日內向本院提出上訴狀（須附繕本），上訴於台灣高等
法院台中分院。
                                        書記官
中    華    民    國       九十       年      一      月       五       日
附錄法條：
刑法第三百三十九條第一項：
意圖為自己或第三人不法之所有，以詐術使人將本人或第三人之物交付者，處五年以
下有期徒刑、拘役或科或併科一千元以下罰金。


司法院資訊處製作；財團法人民間司法改革基金會備份。
